#### Contatar

evertondejesus31@gmail.com

www.linkedin.com/in/everton-dejesus-01295413b (LinkedIn)

### Principais competências

Desenvolvimento de sites Aplicativos móveis UX

#### Certifications

Curso de HTML 5
Curso de Kali Linux
Rubber Ducky com Arduino
Bootcamp de Metasploit na Prática
Curso de Shell Script

# Everton de Jesus

<JavaScript Developer, FrontEnd, BackEnd, UX /> <Disponível para trabalho presencial ou remoto />

Suzano, São Paulo, Brasil

### Resumo

Sou Analista desenvolvedor Front End há 3 anos.

Atuo com desenvolvimento de web(websites, hotsites, landpages, SPAs, entre outros) e aplicativos móveis.

Estou sempre procurando acompanhar as novas tecnologias mais usadas no Front End como foco principal de desenvolvimento Os projetos realizados até o momento estão entre projetos pessoais, open source e para clientes.

Estou concluindo o curso de análise e desenvolvimento de sistemas, além dos outros cursos para o web Front End, Backend e UX.

Nestes últimos 3 anos tenho trabalhado como freelancer.

## Experiência

Sharebook
Desenvolvedor de front-end
junho de 2018 - Present
São Paulo e Região, Brasil

# Freelance Desenvolvedor web front end

junho de 2015 - Present

## Autonomo

Desenvolvedor de front-end junho de 2015 - Present Suzano

## Formação acadêmica

Universidade Cruzeiro do Sul cursando, tecnologia em analise e desenvolvimento de sistemas · (2016 - 2019)